# 稀释每股收益

提问人：嘟 ba 时间：2018-06-25 20:32:48
每股收益中有个概念：发行在外普通股股数，实操中是所有股本，但是不包括库存股。稀释每股收益主要包括认股权证、股份期权。
认股权证是一种特定的契约，持有人有权利在未来某一特定日期（或特定期间内），以约定的价格（履约价格）购买/卖出一定数量的股票。是否可以这样理解股份总数不变，是股东A与B之间变化，看涨期权、看跌期权是属于认股权证。股份期权：在非上市股份有限公司中，首先将公司所有权转化为若干虚拟股份，然后根据特定的契约条件，赋予企业经营者或劳动者在一定的时间内以某个约定的价格购买一定份额的股权（虚拟股份）的权利。按照上述定义认股权证与股份期权对于总股本没有变化，那来稀释的概念，上述理解是否有问题？请给位关于意见。

回答人：chenyiwei
在稀释每股收益计算时，一般假设对于期权，企业是先用行权所获得的资金按市价从二级市场回购股份满足期权持有人的行权需要，如用行权所获得的资金按市价从二级市场回购的股份数小于期权行权时应交付的股份数，差额采用新发股份的方式解决。但不能认为股份总数一定不变。

提问人：嘟 ba 时间：2018-06-26 08:11:16
你好 陈老师 如果这样考虑的话，上述 2 概念是否有误？认股权证与股份期权

回答人：chenyiwei
你的理解并不恰当，不能如主帖中那样理解。